【裁判字號】    97,交聲,93
【裁判日期】    970226
【裁判案由】    違反道路交通管理處罰條例聲明異議
【裁判全文】
臺灣桃園地方法院刑事交通事件裁定      97年度交聲字第93號
原處分機關  交通部公路總局新竹區監理所中壢監理站
異  議  人
即受處分人  乙○○
上列異議人因違反道路交通管理處罰條例案件，對於交通部公路
總局新竹區監理所中壢監理站於民國96年11月23日以壢監裁字第
裁53-5366B6015號違反道路交通管理事件裁決書所為之處分，聲
明異議，本院裁定如下：
    主  文
原處分撤銷。
乙○○不罰。
    理  由
一、聲明異議意旨略以：異議人即受處分人乙○○於民國96年9
    月16日15時許，駕駛車牌號碼5071-HC 號自小客貨車，在桃
    園縣平鎮市○○路○ 段223 號旁發生交通事故，當時並沒有
    人受傷，惟因前方車輛之乘客甲○○是孕婦，擔心胎兒受有
    影響，便幫忙叫救護車送甲○○至醫院做檢查，並未有違反
    道路交通管理事件桃警局交字第DP0000000 號通知單上所載
    肇事致人受傷之事實，原處分機關所為違反道路交通管理事
    件裁決書之處分顯有錯誤，為此聲請撤銷原處分。
二、原處分意旨略以：異議人即受處分人乙○○於96年4 月18日
    0 時5 分許，駕駛車牌號碼5071-HC 號自用小客貨車，行經
    五叉路口（往康莊路），闖紅燈（直行）違反道路交通管理
    處罰條例第53條第1 項，為桃園縣政府警察局大溪分局南雅
    派出所員警以桃警局交字第DB0000000 號舉發違反道路交通
    管理事件通知單當場舉發，並經異議人簽名收受；復於96年
    9 月16日15時許，駕駛車牌號碼5071-HC 號自用小客貨車，
    行經桃園縣平鎮市○○路○ 段223 號旁發生交通事故，經桃
    園縣政府警察局交通隊調查認異議人不依規定保持前後車距
    離、肇事致人受傷，違反道路交通管理處罰條例第58條第1
    項第1 款、第61條第3 項，並以桃警局交字第DP0000000 號
    通知單舉發。原處分機關認異議人分別於96年4 月18日及96
    年9 月16日違反道路交通管理事件，其於6 個月內違規記點
    已達6 點以上，違反道路交通管理處罰條例第63條第3 項之
    規定，於96年11月23日以壢監裁字第裁53-5366B6015號裁決
    書，裁處異議人吊扣其駕駛執照1 個月，並施以道路交通安
    全講習。
三、按汽車駕駛人，行經有燈光號誌管制之交岔路口闖紅燈者，
    處新臺幣1,800 元以上5,400 元以下罰鍰，並記違規點數3
    點，道路交通管理處罰條例第53條第1 項、第63條第1 項第
    3 款定有明文。另汽車駕駛人，駕駛汽車違反道路交通安全
    規則，因而肇事致人受傷者，記違規點數3 點，道路交通管
    理處罰條例第61條第3 項亦有明定。而汽車駕駛人在6 個月
    內，違規記點共達6 點以上者，吊扣駕駛執照1 個月，同條
    例第63條第3 項亦有明文。
四、訊據異議人乙○○固坦承有於96年4 月18日駕駛上開車輛闖
    紅燈，及於96年9 月16日未保持安全距離而發生車禍之情事
    。惟堅決否認於96年9 月16日車禍當時有人受傷之情事。並
    為上開異議意旨所載之辯稱。經查：證人甲○○雖於警詢時
    稱：我受傷，送壢新醫院治療云云；然證人甲○○於本院訊
    問時具結證稱：於96年9 月16日下午發生交通事故後，並沒
    有人受傷，我也沒有跟警方說我有受傷，是因為我當時懷孕
    ，異議人擔心胎兒會受影響，好心叫我趕快去醫院做檢查，
    檢查結果我並未受有傷害、胎兒也沒有受到影響等語（見本
    院卷第29頁至第30頁），並有證人甲○○親寫之自白書1份
    （見本院卷第7 頁）、壢新醫院97年2 月13日壢新醫字第20
    08020008號函暨檢送之甲○○病歷影本（見本院卷第62頁至
    第66頁）各1 份在卷可稽。另證人艾士強於警詢時亦證稱：
    因為前方車輛忽然緊急煞車，我也緊急煞車，後方異議人駕
    駛之車牌號碼5071-HC 號車輛因此煞車不及撞上我後車尾，
    但事故發生當時並無人受傷等語（見本院卷第46頁）。是證
    人甲○○、艾士強上開證述無人受傷之情事，核與異議人乙
    ○○前開所述情節相符。況證人甲○○、艾士強與異議人素
    昧平生，當無虛捏證詞加以迴護之理，故甲○○於警詢陳述
    其有受傷云云，顯與事實不符，尚難採為不利於異議人之認
    定。是本件交通事故發生後，異議人確實未有致人受傷之事
    實。復查無其他積極證據足認異議人有致人受傷之行為。準
    此，異議人於96年4 月18日0 時5 分許，闖紅燈（直行），
    違反道路交通管理處罰條例第53條第1 項及第63條第1 項第
    3 款規定，記違規點數3 點；另於96年9 月16日15時許發生
    交通事故，原處分機關認異議人未保持行車安全距離而肇事
    致人受傷，違反道路交通管理處罰條例第61條第3 項規定，
    記違規點數3 點，此部分經本院審理結果，認異議人雖有未
    保持安全距離而違規肇事之情形，然並無致人受傷之情事，
    故異議人並無違反道路交通管理處罰條例第61條第3 項之規
    定，當不應記違規點數3 點。
五、綜上所述，原處分機關依道路交通管理處罰條例第63條第3
    項規定，認異議人於6 個月內違規記點共達6 點，應裁處吊
    扣駕照1 個月，並施以道路交通安全講習之裁罰，其認事用
    法難認正確，原處分既有上開違誤，自屬無可維持，應由本
    院將原處分撤銷，改諭知異議人不罰。
六、據上論斷，應依道路交通案件處理辦法第20條，裁定如主文
    。
中    華    民    國    97    年    2     月    26    日
                  交通法庭  法  官  陳  月  雯
上正本證明與原本無異。
如不服本裁定，應於裁定送達後5 日內，向本院提出抗告狀（應
附繕本）。
                            書記官  王  峻  宏
中    華    民    國    97    年    2     月    26    日


司法院資訊處製作；財團法人民間司法改革基金會備份。
